lt-LT: Numatytas rankdarbių tipas: Nėrimas; Bendrasis / įvairiems rankdarbiams; Mezgimas; Mezgimo mašina; Verpimas; Taftingas (kilimų rišimas); Audimas; Kita
bg-BG: Предназначен занаят/приложение: Плетене на една кука; Общо / за различни занаяти; Плетене; Машинно плетене; Предене; Тъфтинг; Тъкане; Други
de: Vorgesehene Handarbeitstechnik: Häkeln; Allgemein/Vielseitig; Stricken; Strickmaschine; Spinnen; Tuften; Weben; Sonstige
sv: Avsett hantverk: Virkning; Allmänt/flera hantverk; Stickning; Stickmaskin; Spinning; Tuftning; Vävning; Annat
ko: 제작 용도: 코바늘 뜨개질; 일반/멀티 크래프트; 대바늘 뜨개질; 기계 뜨개질; 실 잣기; 터프팅; 직조; 기타
fr: Activité artisanale prévue: Crochet; Général/multi-activités; Tricot; Machine à tricoter; Filage; Tuffetage; Tissage; Autre
tr: Amaçlanan el işi: Tığ işi; Genel/çoklu el sanatı; Örgü; Örgü makinesi; Eğirme; Tafting; Dokuma; Diğer
vi: Ngành nghề dự định: Móc len; Tổng hợp / đa năng; Đan len; Máy đan len; Quay sợi; Chần thảm; Dệt; Khác
es: Manualidad prevista: Croché; General/multimanualidad; Tejido de punto; Máquina de tejer; Hilado; Tufting; Tejido en telar; Otra
nb: Tiltenkt håndverk: Hekling; Generell / flerhåndverk; Strikking; Strikkemaskin; Spinning; Tufting; Veving; Annet
pt-BR: Artesanato pretendido: Crochê; Geral / multiartesanato; Tricô; Máquina de tricô; Fiação; Tufting; Tear; Outros
cs: Zamýšlené kreativní využití: Háčkování; Obecné / víceúčelové; Pletení; Pletací stroj; Předení; Tuftování; Tkaní; Jiné
el: Προβλεπόμενη χειροτεχνία: Πλέξιμο με βελονάκι; Γενικής χρήσης / πολλαπλών τεχνικών; Πλέξιμο με βελόνες; Μηχανή πλεξίματος; Γνέσιμο; Tufting; Ύφανση; Άλλο
hr-HR: Namjenske rukotvorine: Heklanje; Općenito / više zanata; Pletenje; Strojno pletenje; Predenje; Taftanje; Tkanje; Ostalo
hu: Tervezett felhasználás: Horgolás; Általános / többféle kézműves technika; Kötés; Gépi kötés; Fonás; Tufting; Szövés; Egyéb
th: งานฝีมือที่ตั้งใจไว้: โครเชต์; งานประดิษฐ์ทั่วไป/อเนกประสงค์; นิตติ้ง; เครื่องถักนิตติ้ง; การปั่นด้าย; ทัฟติ้ง; การทอ; อื่นๆ
sk-SK: Zamýšľané ručné práce: Háčkovanie; Všeobecné/kombinované; Pletenie; Strojové pletenie; Pradenie; Tufting; Tkanie; Iné
pl: Przeznaczony Craft: Szydełkowanie; Ogólne / wielozadaniowe; Robienie na drutach; Maszyna dziewiarska; Prządztwo; Tufting; Tkactwo; Inne
it: Ambito di utilizzo: Uncinetto; Generale / multiuso; Maglia; Macchina per maglieria; Filatura; Tufting; Tessitura; Altro
pt-PT: Craftpretendido: Croché; Geral/multidisciplinar; Tricô; Máquina de tricô; Fiação; Tufting; Tecelagem; Outro
fi: Suunniteltu käsityö: Virkkaus; Yleinen / monikäyttöinen askartelu; Neulonta; Neulekone; Kehräys; Tuftaus; Kudonta; Muu
zh-CN: 适用工艺场景: 钩针编织; 通用/多重手工艺; 针织; 针织机; 纺纱; 簇绒; 编织; 其他
da: Tilsigtet hobby: Hækling; Generelt / multi-håndarbejde; Strikning; Strikkemaskine; Spinding; Tufting; Vævning; Andet
sl-SI: Predvideno ročno delo: Kvačkanje; Splošno/večnamensko; Pletenje; Strojno pletenje; Predenje; Taftanje; Tkanje; Drugo
en: Intended craft: Crochet; General / multi-craft; Knitting; Knitting machine; Spinning; Tufting; Weaving; Other
zh-TW: 適用手作類型: 鉤針編織; 一般 / 多種手工藝; 棒針編織; 機器編織; 紡紗; 簇絨; 織布; 其他
nl: Beoogde handwerktechniek: Haken; Algemeen / multi-craft; Breien; Breimachine; Spinnen; Tuften; Weven; Overig
ru: Предназначенное ремесло: Вязание крючком; Универсальное / различные виды рукоделия; Вязание спицами; Машинное вязание; Прядение; Тафтинг; Ткачество; Другое
ja: 意図されたCraft: かぎ針編み; 一般/マルチクラフト; 棒針編み; 編み機; 紡ぎ; タフティング; 織り; その他
ro-RO: Ambarcațiunea vizată: Croșetare; General / meșteșuguri multiple; Tricotare; Mașină de tricotat; Tors; Tufting; Țesut; Altele